臺灣高等法院臺中分院刑事裁定　
110年度聲字第1092號
聲  請  人  臺灣高等檢察署臺中檢察分署檢察官
受  刑  人  夏明安




上列聲請人因受刑人數罪併罰有二裁判以上，聲請定其應執行之
刑（聲請案號：110年度執聲字第544號），本院裁定如下：
    主  文
夏明安因犯如附表所示各罪所處之刑，應執行有期徒刑拾年陸月
。
    理  由
一、聲請意旨略以：受刑人夏明安（下稱受刑人）因毒品危害防
    制條例數罪，先後經判決確定如附表。數罪中雖有刑法第50
     條第1項但書所列情形，惟受刑人已請求檢察官聲請定應執
    行刑，應依刑法第50條第2項、第53條、第51條第5款之規定
    ，定其應執行之刑，爰依刑事訴訟法第477條第1項聲請裁定
    等語。
二、按刑法第50條規定：「（第一項）裁判確定前犯數罪者，併
    合處罰之。但有下列情形之一者，不在此限：得易科罰金
    之罪與不得易科罰金之罪。得易科罰金之罪與不得易服社
    會勞動之罪。得易服社會勞動之罪與不得易科罰金之罪。
    得易服社會勞動之罪與不得易服社會勞動之罪。（第二項）
    前項但書情形，受刑人請求檢察官聲請定應執行刑者，依第
    51條規定定之。」若受刑人就其所犯數罪所處之各刑，有刑
    法第50 條第1項但書之情形，而欲一同併合處罰時，應由受
    刑人請求檢察官向法院聲請定應執行刑，檢察官不得自行依
    職權逕向法院聲請，以維受刑人之權益。次按數罪併罰，有
    二裁判以上者，依刑法第51條之規定，定其應執行之刑；又
    數罪併罰，分別宣告其罪之刑，如宣告多數有期徒刑者，於
    各刑中之最長期以上，各刑合併之刑期以下，定其刑期，但
    不得逾30年，刑法第53條、第51條第5款亦有明定。
三、經查，本件受刑人因犯如附表所示數罪，經臺灣苗栗地方法
    院、臺灣新北地方法院及本院先後判處如附表所示之刑，均
    經確定在案，有各該刑事判決書、臺灣高等法院被告前案紀
    錄表在卷可稽。而受刑人所犯如附表編號1所示之罪，為得
    易科罰金、得易服社會勞動之罪，犯如附表編號2至5所示之
    罪，則均為不得易科罰金、不得易服社會勞動之罪，合於刑
    法第50條第1 項但書之情形。惟受刑人就上開數罪已請求檢
    察官聲請定應執行刑，有臺灣苗栗地方檢察署110年3月29日
    公務詢問記錄表1份在卷足稽（見本院卷第11頁），此已合
    於刑法第50條第2 項之規定，是本院審核結果，認檢察官之
    聲請為正當，復審酌受刑人所犯各罪之犯罪時間、犯罪類型
    、法益侵害等情，定其應執行之刑如主文所示。
四、爰依刑事訴訟法第477條第1項，刑法第50條第2項、第53 條
    、第51條第5款，裁定如主文。
中　　華　　民　　國　　110 　年　　4 　　月　　27　　日
              刑事第十一庭　審判長法　官　張意聰
                                  法　官　周瑞芬
                                  法　官　陳慧珊
以上正本證明與原本無異。
如不服本裁定，得於收受送達後五日內向本院提出抗告書狀（須
附繕本）。
                                  書記官  李淑芬
　　　　　　　　　　　　　　　　　
中　　華　　民　　國　　110 　年　　4 　　月　　27　　日
 附表：受刑人夏明安定應執行刑案件一覽表
 
編       號         1        2        3 罪       名  施用第二級毒品 施用第一級毒品  施用第一級毒品 宣   告  刑  有期徒刑4月 （2次） 有期徒刑8月 （2次） 有期徒刑10月  犯 罪 日 期  108.06.27日18時50分許為警採尿時起回溯26小時內之某時（不含公權力拘束期間）、 108.07.24 108.06.27日18時50分許為警採尿時起回溯26小時內之某時（不含公權力拘束期間）、 108.07.24 108.10.31 偵 查 機 關年 度 案 號  苗栗地檢108年度毒偵字第1039號 苗栗地檢108年度毒偵字第1039號 新北地檢108年度毒偵字第6460號 最後事實審 法   院 苗栗地院 苗栗地院 新北地院  案   號 108年度訴字第 521號 108年度訴字第 521號 109年度審訴字第 944號  判決日期 109.05.07 109.05.07 109.06.19 確定判決 法    院 苗栗地院 苗栗地院  新北地院  案    號 108年度訴字第 521號 108年度訴字第 521號 109年度審訴字第 944號  判決確定日    期 109.06.08 109.06.08 109.07.22 是否為得易科罰金之案件  得易科、 得社勞 不得易科、 不得社勞 不得易科、 不得社勞 備       註  苗栗地檢109年度執字第2350號 （編號1定應執行刑6月） 苗栗地檢109年度執字第2351號 （編號2定應執行刑1年1月） 新北地檢109年度執字第13179號  
編       號         4        5 罪       名  販賣第二級毒品 販賣第二級毒品  宣   告  刑  有期徒刑7年2月 （5次） 有期徒刑3年8月 （4次） 犯 罪 日 期  108.09.03 108.10.06 108.10.12 108.11.19 108.11.20 108.09.02 108.09.16 108.09.29 108.10.04 偵 查 機 關年 度 案 號  苗栗地檢109年度偵字第 2380、3429號 苗栗地檢109年度偵字第 2380、3429號 最後事實審 法   院 中高分院 中高分院   案   號 109年度上訴字第2362、 2379號 109年度上訴字第2362、 2379號  判決日期 109.12.15  109.12.15 確定判決 法    院 中高分院 中高分院   案    號 109年度上訴字第2362、 2379號 109年度上訴字第2362、 2379號  判決確定日    期 110.02.01 110.02.01 是否為得易科罰金之案件  不得易科、不得社勞 不得易科、不得社勞 備       註  苗栗地檢110年度執字第469號 （編號4至5定應執行刑8年8月）